# 研发人员出差时发生的餐费报销是否属于差旅费可否记入研发费用

提问人：zhaoman03 时间：2022-01-16 21:01:47
请教陈老师，研发人员出差发生的餐费报销是否可以记入差旅费用，后期记入研发费用呢，平时加班的餐费如果实报实销又是否可以记入研发费用呢

回答人：chenyiwei
理论上，应考虑这些支出是否可归属于特定研发项目，即与特定研发项目直接相关。如果无法证明是与特定研发项目直接相关的必要支出，则不应列入研发费用。